臺灣高等法院臺中分院刑事裁定　　　　 94年度毒抗字第779號
抗　告　人
即　被　告　甲○○
　　　　　　　　　　另案於臺灣南投看守所羈押中
上列抗告人因聲請觀察勒戒處分案件，不服臺灣南投地方法院中
華民國94年11月23日裁定（94年度毒聲字第330號）提起抗告，
本院裁定如下：
    主　  文
抗告駁回。
    理　  由
一、本件抗告意旨略以：抗告人於九十四年八月十九日前約一星
    期固有施用少量第一級毒品安非他命犯行，但從未施用第一
    級毒品海洛因，且施用安非他命時間距採集尿液之九十四年
    八月十九日已達一週，應不致於尿液中檢驗出嗎啡及甲基安
    非他命陽性反應，其認為尿液之檢驗流程及結果均值置疑云
    云。
二、本件原檢察官聲請意旨係以：抗告人甲○○於民國九十四年
    八月十九日十三時二十分許回溯九十六小時內某時點，在不
    詳處所，以不詳方式，施用第一級毒品海洛因及第二級毒品
    甲基安非他命各一次，嗣為警於九十四年八月十九日二時四
    十分許，在南投縣魚池鄉○○村○○路一三七號地下一樓查
    獲，爰依毒品危害防制條例第二十條第一項規定，聲請裁定
    將被告送勒戒處所觀察、勒戒等語。
三、本院查：
  (一)按常人如未施用毒品，其尿液中當無呈毒品藥物陽性反應，
    倘有施用者，約百分之七十於二十四小時內自尿中排出，約
    百分之九十於九十六小時自尿中排出，故推算施用時間距採
    尿時間最長可能不會超過四日，此經行政院衛生署藥物食品
    檢驗局八十一年二月八日（八一）藥檢壹字第００一一五六
    號函示甚明。又按氣相層析質譜儀係目前最常採用以測試嫌
    疑人有無施用毒品之確認方法，在良好的操作條件下，以氣
    相層析質譜儀作藥物及其代謝產物之定性及定量分析，將可
    排除偽陽性之可能，幾乎不會有偽陽性反應產生，此有最高
    法院九十年度臺上字第七八九三號裁判、行政院國軍退除役
    官兵輔導委員會臺北榮民總醫院八十三年四月七日（八三）
    北總內字第○三○五九號函可資參照。又按海洛因係嗎啡經
    化學合成之半人工合成品，藥性倍於嗎啡，其經吸食或施打
    進入人體，藉人體解毒系統之代謝作用而分解成藥（毒）性
    較低之嗎啡，故於吸食或施打海洛因之煙毒嫌犯尿液中，可
    檢驗出嗎啡煙毒反應，此並經憲兵司令部八十年五月七日（
    八○）鑑檢字第一七四六號函釋在案。本件抗告人於九十四
    年八月十九日十三時二十分許經警查獲所採集之尿液，經送
    驗結果呈嗎啡、甲基安非他命之陽性反應，此有南投縣政府
    警察局埔里分局毒品案件委託鑑驗尿液代號與真實姓名對照
    表、詮昕科技股份有限公司九十四年九月十三日報告編號：
    00000000號濫用藥物尿液檢驗報告各一份附卷可稽
    。可認抗告人於九十四年八月十九日十三時二十分許回溯九
    十六小時內某時點，確曾在不詳處所，以不詳方式，施用第
    一級毒品海洛因及第二級毒品甲基安非他命各一次之犯行無
    訛。
  (二)參以抗告人於警詢自承：警方所提供之集尿瓶空罐係潔淨無
    雜質，編號940180尿液為其親自採集彌封捺印 (見南投縣政
    府警察局埔里分局刑案偵查卷宗第5頁)，足徵上開送驗尿液
    確為抗告人所排放，且顯無與其他涉案人之尿液相互混同錯
    置之虞。而詮昕科技股份有限公司關於本件尿液之檢驗，係
    先以酵素免疫分析法 (EIA)初步篩檢結果，呈安非他命類及
    鴉片海洛因代謝物均為陽性反應，經再以氣相層析質譜儀
    (GC ／MS )檢驗結果，亦呈甲基安非他命及嗎啡陽性反應 (
    見該公司前揭濫用藥物尿液檢驗報告，附於偵查卷第9頁)，
    揆諸前揭說明，自可排除偽陽性之可能，抗告人空言否認有
    施用第一、二級毒品犯行，並質疑尿液檢驗流程及結果之正
    確性，尚屬無據，其所辯自無足採。
四、按犯毒品危害防制條例第十條之罪者，檢察官應聲請法院裁
    定，令被告入勒戒處所觀察、勒戒，其期間不得逾二月，毒
    品危害防制條例第二十條第一項定有明文。被告施用第一級
    毒品海洛因及第二級毒品甲基安非他命之犯行既堪認定，原
    審依毒品危害防制條例第二十條第一項規定，裁定將被告送
    勒戒處所觀察、勒戒，經核並無不合，抗告人提起抗告空言
    否認犯行，為無理由，其抗告應予駁回。
五、據上論斷，應依刑事訴訟法第四百十二條，裁定如主文。
中　　華　　民　　國　　94　　年　　12　　月　　22　　日
            刑事第十一庭　審判長法　官　黃  梅  月
                                法　官　林  欽  章
                                法　官　林  宜  民
上列正本證明與原本無異。
不得再抗告。
                                書記官　茆　亞　民
中　　華　　民　　國　　94　　年　　12　　月　　23　　日
                                                      Ｒ
